【裁判字號】    95,訴,1536
【裁判日期】    951115
【裁判案由】    搶奪等
【裁判全文】
臺灣彰化地方法院刑事判決              95年度訴字第1536號
公  訴  人  臺灣彰化地方法院檢察署檢察官
被      告  丙○○
                    （現在臺灣南投看守所）
上列被告因搶奪案件，經檢察官提起公訴（95年度偵字第7451號
），被告於本院準備程序就被訴事實為有罪之陳述，經本院合議
庭裁定由受命法官獨任以簡式審判程序審理，判決如下：
    主    文
丙○○攜帶兇器竊盜，累犯，處有期徒刑柒月，扳手壹支（未扣
案）沒收；又意圖為自己不法所有，攜帶兇器，搶奪他人之動產
，累犯，處有期徒刑壹年貳月，扳手壹支（未扣案）沒收。應執
行有期徒刑壹年捌月，扳手壹支（未扣案）沒收。
    事    實
一、丙○○前因詐欺案件，經臺灣臺中地方法院於民國93年9月2
    0日以93年度易字第965號判處有期徒刑6月確定，於94年9月
    2日入監執行，甫於 95年3月2日執行完畢出監，詎仍不知悛
    悔，為躲避查緝，即意圖為自己不法之所有，於 95年7月28
    日上午 6時許，在彰化縣芬園鄉○○村○○○○○道路旁，
    以自有之客觀上足以危害人之生命、身體，可供兇器使用之
    扳手1支，竊取乙○○所有之G63-717號機車車牌 1面，並懸
    掛於其所騎乘車牌號碼原為 NVV-968號之機車上，嗣將前開
    扳手放回上開懸掛 G63-717號車牌之機車座位置物箱內，且
    旋騎乘上揭機車至芬園鄉市區尋找搶奪對象。同日上午 8時
    30分許，其在彰化縣芬園鄉○○路市場旁，見騎乘機車行經
    該處之甲○○○頸部戴有金項鍊1條，遂續騎乘前開懸掛G63
    -717號車牌之機車尾隨於後，趁甲○○○不備之際，搶奪該
    金項鍊，得手後，將之變賣予臺中縣烏日鄉○○街 161號「
    瑞光銀樓」不知情之負責人鄭有森，得款新臺幣（下同）15
    ,868 元，並花用殆盡。嗣經警循線查獲，並扣得G63-717號
    車牌1面（已歸還與所有人乙○○）。
二、案經彰化縣警察局彰化分局報請臺灣彰化地方法院檢察署檢
    察官偵查起訴。被告於準備程序中就被訴事實為有罪之陳述
    ，經告以簡式審判之要旨，並聽取當事人之意見後，經本院
    合議庭裁定以簡式審判程序審理。
    理    由
一、本件被告丙○○所犯係死刑、無期徒刑、最輕本刑為 3年以
    上有期徒刑以外之罪，其於準備程序就前揭被訴事實為有罪
    之陳述，經受命法官告知簡式審判程序之旨，並聽取其與公
    訴人之意見後，本院認無不得或不宜改依簡式審判程序進行
    之處，爰依刑事訴訟法第273條之1第1項、第 284條之1，裁
    定本案由受命法官獨任進行簡式審判程序，合先敘明。
二、上開事實，業據被告丙○○於警詢、偵查及本院審理時供承
    不諱（見臺灣彰化地方法院檢察署 95年偵字第7451號卷第5
    、6、46頁，本院 95年度訴字第1536號卷第23、43、51、52
    頁），與被害人即 G63-717號機車車牌之所有人乙○○、被
    害人即前揭金項鍊之所有人甲○○○、證人即「瑞光銀樓」
    負責人鄭有森，於警詢、偵訊中陳述之情節核屬相符（見臺
    灣彰化地方法院檢察署95年偵字第7451號卷第9、12、15 頁
    ），並有扣案之G63-717號機車車牌1面、監視錄影器翻拍照
    片7張、扣押物品目錄表1紙、贓物認領保管單 1紙、金飾買
    入登記簿1份，及上揭車牌暨被告所著衣褲等照片9張附卷可
    稽（見臺灣彰化地方法院檢察署95年偵字第7451號卷第16-2
    4、32、41 頁），足徵被告出於任意性之自白與事實相符，
    本案事證明確，被告之犯行堪以認定。
三、按刑法第 321條第1項第3款之攜帶兇器竊盜罪，係以行為人
    攜帶兇器竊盜為其加重條件，此所謂兇器，其種類並無限制
    ，凡客觀上足對人之生命、身體、安全構成威脅，具有危險
    性之兇器均屬之，且祇須行竊時攜帶此種具有危險性之兇器
    為已足，並不以攜帶之初有行兇之意圖為必要（最高法院79
    年臺上字第5253號判例意旨參照）。被告丙○○持以竊取G6
    3-717號機車車牌之扳手1支雖未扣案，然既可供拆卸、安裝
    車牌，衡情當屬質地堅硬，客觀上足以對人之身體、生命、
    安全構成威脅，具有危險性，為刑法第 321條第1項第3款所
    稱之兇器無疑；又該扳手嗣被放於懸掛 G63-717號車牌之機
    車座位置物箱內，為被告騎乘前開機車為搶奪行為時所攜帶
    ，是核被告持扳手竊取乙○○所有 G63-717號機車車牌之行
    為，係犯刑法第 321條第1項第3款之攜帶兇器加重竊盜罪；
    而攜帶扳手，趁甲○○○不備之際，搶奪甲○○○所戴金項
    鍊得逞之行為，係犯刑法第326條第1項之攜帶兇器加重搶奪
    罪，起訴書雖誤載為涉犯刑法第325條第1項之普通搶奪罪，
    惟經公訴檢察官於本院審理時當庭更正起訴法條無訛，本院
    自毋庸再行變更法條，附此敘明。被告所犯前開 2罪間，犯
    意各別，行為互殊，應分論併罰之。查被告前因詐欺案件，
    經臺灣臺中地方法院於93年9月20日以93年度易字第965號判
    處有期徒刑6月確定，於94年9月2日入監執行，甫於95年3月
    2 日執行完畢出監，此有臺灣高等法院被告前案紀錄表及臺
    灣彰化地方法院檢察署刑案資料查註紀錄表各 1份在卷可憑
    ，其於5 年以內再故意犯本件有期徒刑以上之罪，依刑法第
    47 條第1項之規定，應論以累犯，並加重其刑。爰審酌被告
    年輕力壯、不思正途、犯案方式對被害人所造成之危險程度
    及對於社會治安之危害非輕，暨其犯罪動機、方法、手段、
    所得利益、犯罪所生之損害，與犯後坦承、態度尚佳等一切
    情狀，量處如主文所示之刑。被告攜帶以供竊盜、搶奪之扳
    手1 支，為被告所有，目前置於其臺中縣烏日鄉○○村○○
    路7號住所等情，業據被告供陳在卷（見本院 95年度訴字第
    1536 號卷第51 頁），雖未扣案，惟無法證明業已滅失，爰
    依刑法第38條第1項第2款之規定宣告沒收。
據上論斷，應依刑事訴訟法第273條之1第1項、第 299條第1項前
段，刑法第321條第1項第3款、第326條第1項、第47條第1項、第
51條第5款、第38條第1項第2款，判決如主文。
本案經檢察官莊佳瑋到庭執行職務。
中    華    民    國    95    年    11    月    15    日
                  刑事第一庭          法  官 林秉暉
以上正本證明與原本無異。
如不服本判決，應於判決送達後10日內，向本院提出上訴狀（須
附繕本）。
告訴人或被害人對於判決如有不服具備理由請求檢察官上訴者，
其上訴期間之計算係以檢察官收受判決正本之日期為準。
中    華    民    國    95    年    11    月    15    日
                                      書記官 梁高賓
中華民國刑法第321條
犯竊盜罪而有左列情形之一者，處 6 月以上、 5 年以下有期徒
刑：
一  於夜間侵入住宅或有人居住之建築物、船艦或隱匿其內而犯
    之者。
二  毀越門扇、牆垣或其他安全設備而犯之者。
三  攜帶兇器而犯之者。
四  結夥三人以上而犯之者。
五  乘火災、水災或其他災害之際而犯之者。
六  在車站或埠頭而犯之者。
前項之未遂犯罰之。
中華民國刑法第326條
犯前條第1項之罪，而有第321條第1項各款情形之一者，處1年以
上7年以下有期徒刑。
前項之未遂犯罰之


司法院資訊處製作；財團法人民間司法改革基金會備份。
